【裁判字號】    99,審訴,2605
【裁判日期】    991231
【裁判案由】    毒品危害防制條例
【裁判全文】
臺灣桃園地方法院宣示判決筆錄        99年度審訴字第2605號
公  訴  人  臺灣桃園地方法院檢察署檢察官
被      告  謝志青
指定辯護人  本院公設辯護人林銘宏
上列被告因違反毒品危害防制條例案件，於中華民國99年12月31
日下午5 時許，在本院第十法庭宣示判決，出席職員如下：
          法  官   許曉微
          書記官   洪明媚
          通  譯
法官起立朗讀判決主文、犯罪事實要旨、處罰條文、附記事項，
及告以上訴限制、期間並提出上訴狀之法院，且諭知記載其內容
：
一、主  文：
    謝志青施用第一級毒品，累犯，處有期徒刑捌月；又施用第
    二級毒品，累犯，處有期徒刑柒月，扣案之吸食器壹組沒收
    。應執行有期徒刑壹年壹月，扣案之吸食器壹組沒收。
二、犯罪事實要旨：
（一）謝志青曾有如下之毒品及犯罪前科執行紀錄：
   1、謝志青前於民國87年間，因施用毒品案件，經本院以87年
      度毒聲字第377 號裁定送觀察、勒戒後，認有繼續施用毒
      品傾向，再經本院以87年度毒聲字第834 號裁定送強制戒
      治，並於93年3 月11日強制戒治期滿，由臺灣桃園地方法
      院檢察署檢察官於93年4 月27日，以93年度戒毒偵字第79
      號不起訴處分確定。
   2、另於86年間，因違反麻醉藥品管制條例案件，經本院以86
      年度訴字第1008號判決判處有期徒刑5 年6 月確定；另
      於87年間，因違反肅清煙毒條例等案件，經臺灣高等法院
      以87年度上訴字第503 號判決分別判處有期徒刑7 月、
      10月及3 年6 月，並合併定其應執行刑為有期徒刑4
      年9 月確定；又於同年間，復因違反藥事法案件經臺灣高
      等法院以88年度上訴字第4009號判決判處有期徒刑10月
      確定，前揭編號至之罪復經臺灣高等法院以87年度聲
      字第1070號裁定合併定應執行刑為有期徒刑9 年6 月確定
      ，並與編號之罪入監接續執行，於93年7 月8 日假釋出
      監，後經撤銷假釋，尚餘殘刑為有期徒刑4 年3 月又10日
      。
   3、另於94年間，即前揭強制戒治執行完畢後5 年內，復因施
      用毒品案件，經本院以94年度壢簡字第747 號判決判處有
      期徒刑4 月確定；另於同年間，亦因違反毒品危害防制
      條例，經本院以94年度訴字第607 號判決判處有期徒刑
      8 月確定，前揭編號之罪，復經本院以94年度聲字第
      2558號裁定合併定其應執行刑為有期徒刑11月確定；另於
      同年間，因贓物及毒品危害防制條例等案件，經本院以95
      年度壢簡字第504 號、94年度壢簡字2028號、94年度訴字
      第2019號及95年度壢簡字第189 號判決分別判處有期徒刑
      4 月、6 月、8 月及拘役50日確定。
   4、前揭數罪除編號不符減刑條例不得減刑外，復經本院以
      97年度聲減字第54號裁定均減刑二分之一，其中編號至
      之罪合併定應執行刑為有期徒刑7 年8 月、編號至
      之罪合併定應執行刑為有期徒刑7 月、編號之罪合併
      定應執行刑為有期徒刑6 月，並與編號、接續執行，
      其中編號至之殘刑合計尚餘2 年又10日，於98年3 月
      11日執行完畢出監（其中編號之罪，拘役期間為98年3
      月12日至98年4 月5 日，並於98年3 月19日拘役易科罰金
      出監）。
（二）詎仍不知悔改，復基於施用第一、二級毒品之犯意，分別
      為下列犯行：(一)於99年8 月8 日晚間8 至9 時許，在其位
      於桃園縣平鎮市○○路68號4 樓前居處內，以吸食器燒烤
      方式施用第二級毒品甲基安非他命1 次。(二)於99年8 月9
      日日間某時，在上址內，以抽煙方式施用第一級毒品海洛
      因1 次。嗣於99年8 月10日凌晨1 時30分許，在上址為警
      查獲，並當場扣得其所有供（非專供）施用毒品所用之吸
      食器1 組，經警採集其尿液送驗後，確呈嗎啡及安非他命
      類陽性反應，而悉上情。
三、處罰條文：
    毒品危害防制條例第10條第1 項、第2 項，刑法第11條前段
    、第47條第1 項、第38條第1 項第2 款、第51條第5 款。
四、附記事項：
    另警方於99年8 月10日凌晨1 時30分許，在上開查獲地點，
    自同被查獲之陳俊杰（另案提起公訴）身上扣得甲基安非他
    命1 小包（毛重0.87公克），訊據被告謝志青於警詢、偵訊
    及本院審理中供稱：扣案甲基安非他命1 小包非其所有，而
    係陳俊杰所有等語，復無證據證明該扣案之甲基安非他命1
    小包與被告謝志青本件施用毒品犯行有關，爰不於本件主刑
    項下併為沒收銷燬之諭知，附此敘明。
五、協商判決除有刑事訴訟法第455 條之4 第1 項第1 款於本訊
    問程序終結前，被告撤銷協商合意或檢察官撤回協商聲請者
    ；第2 款被告協商之意思非出於自由意志者；第4 款被告所
    犯之罪非第455 條之2 第1 項所定得以協商判決者；第6 款
    被告有其他較重之裁判上一罪之犯罪事實者；第7 款法院認
    應諭知免刑或免訴、不受理者情形之一，及違反同條第2 項
    「法院應於協商合意範圍內為判決；法院為協商判決所科之
    刑，以宣告緩刑或2 年以下有期徒刑、拘役或罰金為限」之
    規定者外，不得上訴。
六、如有前項得上訴之情形者，得自判決送達之日起10日內，向
    本院提出上訴書狀，上訴於第二審法院。
中    華    民    國    99    年    12    月     31   日
                            刑事庭法  官  許曉微
                                  書記官  洪明媚
以上正本證明與原本無異。
                                  書記官  洪明媚
中    華    民    國    99    年    12    月     31   日
附錄本案論罪科刑法條：
毒品危害防制條例第10條規定：
施用第一級毒品者，處6 月以上5 年以下有期徒刑。
施用第二級毒品者，處3 年以下有期徒刑。

司法院資訊處製作；財團法人民間司法改革基金會備份。
